【裁判字號】    90,訴,895
【裁判日期】    900823
【裁判案由】    違反槍砲彈藥刀械管制條例
【裁判全文】
臺灣彰化地方法院刑事判決                            九十年度訴字第八九五號
    公  訴  人  臺灣彰化地方法院檢察署檢察官
    被      告  乙○○
右列被告因違反槍砲彈藥刀械管制條例案件，經檢察官提起公訴（九十年度偵字第二
０九號），本院判決如左：
        主  文
乙○○無罪。
        理  由
一、公訴意旨以：被告乙○○於民國八十九年十月間未經許可而無故持有改造九０手
    槍三支（含彈匣四個）、改造掌心雷手槍一支、改造九０子彈七顆、改造槍管二
    支、彈簧條三條、改造手槍零件一包；改造貝瑞塔手槍一支、彈匣一個、改造子
    彈成品八個、半成品三十五個、已擊發制式彈殼三個、槍機半成品二個、改造槍
    械用之研磨機一台、電鑽一台、改造槍械工具一批（分別置於二只旅行袋內），
    並將該等槍彈分別寄放於不知情之甲○○（已另案為不起訴處分）位於彰化縣福
    興鄉○○村○○街九三號廚房內、彰化縣福興鄉○○村○○○街一五七巷十六號
    等處。嗣於八十九年十一月十二日上午十時許、九十年三月六日下午四時四十分
    許，分別在上址，為彰化縣警察局鹿港分局循線查獲，並扣得具有殺傷力之上開
    改造九０手槍、改造貝瑞塔手槍、改造掌心雷手槍各一支、改造子彈二顆。因認
    被告涉有槍砲彈藥力械管制條例第十一條第四項之未經許可，持有可發射子彈具
    有殺傷力之槍枝罪及同條例第十二條第四項之未經許可，持有子彈罪云云。
二、按犯罪事實應依證據認之，無證據不得推定其犯罪事實；不能證明被告犯罪者，
    應諭知無罪之判決，刑事訴訟法第一百五十四條、第三百零一條第一項分別定有
    明文。再按認定不利被告之事實，須依積極之證據，苟積極證據不足為不利於被
    告事實之認定，更不必有何有利之證據，最高法院著有三十年上字第八一六號判
    例可資參照。訊之被告乙○○堅決否認涉有前開未經許可持有可發射子彈具有殺
    傷力之槍枝罪及同條例第十二條第四項之未經許可，持有子彈罪等語，並辯稱：
    員警所查獲之物品含本案所指具有殺傷力之改造九０手槍一支、改造具瑞塔手槍
    一支、改造掌心雷手槍一支及改造子彈二顆均非伊所有，至其於偵訊中一度承認
    持有，係應甲○○之要求而為其扛罪所為不實之陳詞，故伊確係無辜等語。
三、經查：（一）公訴人認被告涉所指之犯行，無非以被告於偵訊中一度所陳「有（
    問：你確實有無寄放扣案的東西在甲○○家）」（見偵訊三九頁背面）為論據，
    惟被告與甲○○於偵訊對質之初，即明確陳明：伊未放置扣案於甲○○家，扣案
    物係甲○○所有等語（見偵訊卷三八至三九頁），後被告除前開答陳「有」外，
    均簡答「沒有」，顯見被告於偵訊中之應答，確有難以之為據之處。（二）被告
    於偵查初訊時曾要求傳訊證人即伊與甲○○之友人丙○○到庭詢問以明究竟，惟
    偵訊中未予傳訊，本院為求慎重，特予提訊之究問，而證人丙○○於本院審理中
    明白證稱：「（問：槍枝何人所有？）應是甲○○所有」（見本院九十年八月一
    日筆錄）；「甲○○犯本件槍案被移送交保後出來，我去他秀厝家找他，他跟我
    說乙○○是否會幫他擔這案子，所以我認為是被告所有」「是的，我曾看過他在
    磨槍管」（見本院九十年八月九日筆錄），此核與被告所供大致相符，顯見被告
    所供非虛，前開扣案物應非其所，是其所辯與事實相符，尚可採信。此外，復查
    無其他積極證據足資證明被告涉有公訴人所指之犯行，故依首開說明，本件應為
    無罪之諭知，方為適法。
據上論斷，應依刑事訴訟法第三百零一條第一項，判決如主文。
本案經檢察官林黛利到庭執行職務。
中      華      民      國      九十     年      八     月     二十三   日
                                  臺灣彰化地方法院刑事第三庭
                                      法      官  洪  志  賢
右正本證明與原本無異。
如不服本判決，應於判決送達後十日內，向本院提出上訴狀（須附繕本）。
                                      法院書記官  洪  年  慶
中      華      民      國      九十     年      八     月     二十九   日


司法院資訊處製作；財團法人民間司法改革基金會備份。
